【裁判字號】    92,重智,1
【裁判日期】    950822
【裁判案由】    侵權行為損害賠償
【裁判全文】
臺灣屏東地方法院民事判決               92年度重智字第1號
原      告  建準電機工業股份有限公司
法定代理人  己○○
訴訟代理人  蔡東賢律師
            吳文淑律師
            馮基源律師
            戴仲懋律師
            壬○○
            丑○○
            戊○○
被      告  協禧電機股份有限公司
兼法定代理人寅○○
被      告  甲○○
            庚○○
            辛○○
            癸○○
上六人共同
訴訟代理人  黃福雄律師
複  代理人  子○○
上六人共同
訴訟代理人  湯瑞科律師
            唐迪華律師
上  一  人
複  代理人  丁○○
上列當事人間請求侵權行為損害賠償事件，本院於民國95年8 月
2 日言詞辯論終結，判決如下：
    主      文
被告協禧電機股份有限公司與被告寅○○應連帶給付原告新臺幣
壹佰捌拾萬玖仟伍佰陸拾壹元，及自民國八十九年十二月十六日
起至清償日止，按週年利率百分之五計算之利息。
原告其餘之訴駁回。
訴訟費用由被告協禧電機股份有限公司與被告寅○○負擔百分之
五，其餘由原告負擔。
本判決原告勝訴部分，原告以現金新臺幣陸拾壹萬元或同額之中
國國際商業銀行新興分行無記名可轉讓定期存單供擔保後，得假
執行；但被告協禧電機股份有限公司與被告寅○○如於執行標的
物拍定、變賣前，以新臺幣壹佰捌拾萬玖仟伍佰陸拾壹元為原告
預供擔保，得免為假執行。
原告其餘假執行之聲請駁回。
    事實及理由
一、按訴狀送達後，原告不得將原訴變更或追加他訴。但擴張或
    減縮應受判決事項之聲明者，不在此限，民事訴訟法第255
    條第1 項第3 款定有明文。查本件原告起訴請求「被告應連
    帶給付原告新臺幣（下同）4,500 萬元，及自附帶民事訴狀
    繕本均送達被告翌日即民國89年12月16日起至清償日止，按
    週年利率百分之5 計算之利息」，嗣減縮為「(一)被告協禧電
    機股份有限公司（下稱協禧公司）應給付原告4,500 萬，及
    自89年12月16日起至清償日止，按週年利率百分之5 計算之
    利息；(二)被告寅○○、甲○○、癸○○、辛○○、庚○○應
    各自與被告協禧公司連帶給付原告4,500 萬元，及自89年12
    月16日起至清償日止，按週年利率百分之5 計算之利息」，
    核其並未變更訴訟標的，而僅係部分減縮應受判決事項之聲
    明，核與上揭規定相符，應予准許，合先敘明。
二、原告起訴主張：
  (一)原告為新型第95615 號「小型散熱扇之定子結合構造」（下
    稱系爭專利）之專利權人，專利權期間自83年12月11日至95
    年1 月17日止。詎被告協禧公司未經伊同意，擅自生產、製
    造、銷售侵害原告系爭專利權之風扇商品（下簡稱系爭產品
    ），致原告受有損害，因而於87年10月8 日向臺灣屏東地方
    法院檢察署提起告訴，並經該署檢察官以87年度偵字第7082
    號、第7249號偵查案件，依法搜索被告協禧公司之廠房，扣
    得相關之侵害系爭專利之風扇產品，嗣原告並依法改提自訴
    （本院88年度自字第5 號），及提起附帶民事訴訟，惟嗣因
    專利法修法刪除相關刑事處罰規定，本院刑事庭已為免訴之
    判決，並依法將上開查扣之證物返還被告協禧公司，原告乃
    於92年4 月間另聲請本院以92年度聲字第161 號保全證據，
    保全相關涉嫌侵害原告系爭專利之風扇產品（如上開保全證
    據事件查封物品清單所示）。另被告寅○○為被告協禧公司
    負責人，其所為利用原告系爭專利製造風扇產品之行為，係
    屬執行公司業務之行為，依公司法第23條規定，應與被告協
    禧公司對原告負連帶賠償責任。另被告甲○○、癸○○、庚○○、辛○○（下稱甲○○等4 人），原分別任職於原告公
    司，擔任副總經理、課長、研發部副理、業務部經理，均屬
    負責或參與系爭專利之研發、生產、製造、銷售之業務幹部
    ，詎料渠等均於職務上明知系爭專利為原告所有，且為重要
    之產品行銷於市場，竟於離職後，立即分別任職與原告有市
    場競爭關係之被告協禧公司，並分別升任總經理、生產部經
    理、研發部協理及副總經理之職，為被告協禧公司生產、製
    造、銷售侵害原告公司系爭專利之產品，核其所為，顯屬明
    知未經原告公司同意，而製造或販賣該物品，而共同侵害原
    告專利權，另被告甲○○4 人亦屬公司法第8 條所定之負責
    人，依公司法第23條規定，亦應各自與被告協禧公司對原告
    負損害賠償責任。
  (二)另經原告委請財團法人台灣經濟發展研究院（下稱台灣經濟
    發展研究院）就原告系爭專利遭受被告侵害之損害額進行鑑
    定，依其鑑定結論，被告等對系爭專利之侵害至少應連帶賠
    償原告4,300 萬元，另其等之行為對原告公司之業務上信譽
    亦有損害，併依起訴時專利法第89條第2 項（即現行專利法
    第85條第2 項）之規定，請求200 萬元之賠償，合計4,500
    萬元，為此，爰依起訴時之專利法第105 條準用第88條、第
    89條（即現行專利法第108 條準用第84條及第85條）、民法
    第184 條、第185 條、第188 條、公司法第8 條、第23條規
    定提起本訴，並於本院聲明：(一)被告協禧公司應給付原告4,
    500 萬元及自89年12月16日起至清償日止，按週年利率百分
    之5 計算之利息；(二)被告寅○○、甲○○、癸○○、辛○○
    、庚○○應各自與被告協禧公司連帶給付原告4,500 萬元，
    及自89年12月16日起至清償日止，按週年利率百分之5 計算
    之利息；(三)原告願提供現金或同額之中國國際商業銀行新興
    分行無記名可轉讓定期存單供擔保，請求准予宣告假執行。
三、被告則以：
  (一)原告系爭專利，於申請前即已公開使用，並不符專利法第94
    條第1 項第1 款（即修正前第98條第1 項第1 款）之規定要
    件，且不具進步性，依法本即不應給予專利權。
  (二)被告協禧公司產品乃依自有之新型第100980號專利所施作，
    且原告系爭專利之定子組事先組合，再以中空軸管一次迫壓
    方式完成，惟被告系爭產品之定子組並無法事先組合，且須
    多次迫壓以完成構造之功效，即原告公司係以一次迫壓之手
    段達到貫穿已結合之上極片、定子線圈、下極片，完成省時
    省工之特殊作用效果，而被告系爭產品並無法完成一次迫壓
    貫穿之作法，而係採「依次迫壓」方式，顯不屬於系爭專利
    之技術範圍，此亦經被告協禧公司送請臺灣省機械技師公會
    及國立中興大學鑑定，鑑定結果亦認並無侵害原告系爭專利
    之情事。而中國生產力中心之鑑定，卻將上開結合方法此重
    要技術特徵認為非必要而得以省略，顯見其鑑定程序有重大
    瑕疵而不足採信。
  (三)原告始終未證明其因被告協禧公司製造銷售哪些產品侵害系
    爭專利，雖原告主張本院92年度聲字第161 號保全之證據清
    單上所列產品全部侵害系爭專利，惟本院所保全之證據，係
    來自臺灣屏東地方法院檢察署87年度偵字第7082號及第7249
    號偵查案件所查扣之物品，而上開查扣物品係依原告片面指
    稱即予查扣，刑事案件中並未就所查扣產品逐一比對是否使
    用原告系爭專利技術，故本院所保全之證據雖源自於上開刑
    事偵查案件之扣押物品而來，亦不得逕推認均有使用原告系
    爭專利；另本院雖曾將上開保全證據一箱全部檢送中國生產
    力中心鑑定，惟中國生產力中心所出具之鑑定報告僅就保全
    證據清單中編號18「AD0205LB-G50」之物品為鑑定，並未就
    所有型號物品逐一鑑定，而係由中國生產力中心以各型號之
    構件結構均相同，僅有尺寸大小有差異之前提下自行假設認
    定，故原告主張本院所保全之證據全部涉有侵害原告系爭專
    利，顯無所據。
  (四)另原告主張被告協禧公司自86年1 月起迄92年12月22日本院
    會同鑑定機關中國生產力中心之人員至被告協禧公司現場履
    勘日止，該段期間均持續在製造侵害原告系爭專利之產品，
    惟倘被告協禧公司仍持續產銷系爭產品，原告當可自市場上
    輕易購得以為佐證，然其並無法提出任何實據；又92年12月
    22日現場履勘時被告提出之生產製具，僅係被告協禧公司為
    利本院調查而重新架構組裝，並非持續沿用產銷，原告強稱
    被告協禧公司仍持續產銷系爭產品，屬空言推測，不足採信
    。
  (五)原告固提出臺灣經濟研究院之鑑定報告，並以此為原告受有
    4,300 萬元損害之依據，惟原告曾於審理中捨棄此一鑑定報
    告作為伊受損害之依據，且該份鑑定報告之理算基礎，係以
    侵害期間系爭專利之銷售金額乘以費率（即權利金率），此
    一計算方式並不符現行專利法第85條之計算方式，再者，該
    鑑定報告係以原告86年至88年9 月原告使用系爭專利之產品
    銷售額及自行計算之權利金比率為基礎，惟並未檢附原告相
    關產品銷售額之客觀公正憑證，且亦未敘明其論斷本件之權
    利金率為百分之2.91之數值係如何評斷計算而來，而失其允
    當，並不足作為原告受有損害之依據。
  (六)被告協禧公司遭原告指稱涉嫌侵害系爭專利之產品，於86年
    底至87年初間方陸續上市銷售，然均至87年10月8 日被告公
    司遭搜索後，即停止生產，於此全部銷售期間所有出貨總金
    額（含國內銷售及出口金額）如附表所示，合計86年度為24
    2,487 元，87年為19,863,746元，合計20,106,233元。另依
    會計師查核簽證被告協禧公司財務報表顯示，被告協禧公司
    於86年及87年間之營業淨利率分別為百分之7.59及百分之0.
    18，以此計算被告協禧公司生產有爭議之產品機種所有獲利
    ，86年為18,405元、87年為35,755元，合計僅54,160元。故
    縱認被告協禧公司之系爭產品確有侵害原告系爭專利，原告
    所得請求之賠償範圍亦應僅以54,160元為限。
  (七)被告協禧公司遭原告指稱侵害系爭專利之系爭產品之T 型軸
    套，於86年初即已研發完成設計，於86年底至87年初上市量
    產銷售，而被告甲○○等4 人分別於86年4 、5 月後始陸續
    進入被告協禧公司任職，足見系爭爭議產品之設計、開發均
    與被告甲○○等4 人無關，而並無原告所指稱其等係為協助
    被告協禧公司產銷系爭產品而投效被告協禧公司，自無共同
    侵權之情事；再者，被告甲○○等4 人雖分別任職被告協禧
    公司代總經理、研發部協理、生產部經理及副總經理等職，
    惟系爭產品於其等到職前，被告協禧公司即已設計開發完成
    ，且其等之職務均非司職系爭產品之生產、研發及銷售等，
    故有關產銷系爭爭議產品之業務，並非被告甲○○等4 人之
    執行業務範圍，而亦無公司法第8 條第2 項及第23條之適用
    等語置辯，並於本院聲明：(一)原告之訴駁回；(二)如受不利益
    判決，願供擔保，請求為免假執行之宣告。
四、兩造不爭執及爭執事項：
  (一)不爭執事項：
  1.原告為系爭新型第95615 號「小型散熱之定子結合構造」專
    利之專利權人，專利期間自83年12月11日至95年1 月17日止
    。
  2.被告甲○○原任原告公司總經理室特別助理兼研發部經理、
    副總經理，自原告公司離職後，於86年4 月28日轉任被告協
    禧公司，先後曾擔任代總經理、總經理及顧問，並於91年12
    月31日轉任顧問。
  3.被告庚○○原任原告公司研發部副理，自原告公司離職後，
    於86年7 月1 日轉任被告公司擔任研發部協理，並於88年8
    月16日離職。
  4.被告辛○○原任職被告協禧公司，後曾至原告公司擔任業務
    部經理，嗣又於87年9 月3 日回到被告協禧公司任職，擔任
    副總經理，並於93年3月6日離職。
  5.被告癸○○係於87年9 月3 日至被告協禧公司任職生產部經
    理，現仍在職。
  6.被告甲○○及庚○○曾涉犯業務侵占罪嫌，經臺灣高等法院
    以91年度上易字第101 號判決分別判處有期徒刑6月確定。
  7.被告辛○○曾因違反與原告公司簽立之競業禁止契約，經原
    告起訴請求賠償，經臺灣高雄地方法院87年度訴字第2711號
    及臺灣高等法院高雄分院88年度上易字第103 號判決應賠償
    原告480,000 元確定。
  (二)爭執事項：
  1.被告協禧公司所產銷之風扇產品有無侵害原告所有之系爭專
    利。
  2.如有，原告公司是否受有損害？被告協禧公司應否負損害賠
    償責任，應賠償之金額若干？
  3.被告寅○○、甲○○、庚○○、癸○○及辛○○是否應與被
    告協禧公司各別負連帶賠償責任？
五、被告協禧公司所產銷之風扇產品有無侵害原告所有之系爭專
    利部分：
  (一)原告為系爭專利之專利權人，專利期間自83年12月11日起至
    95年1 月17日止，為兩造所不爭執，被告固辯稱系爭專利於
    申請前即已曾公開使用，不符合專利申請要件，並提出國立
    中興大學鑑定報告書1 份（見本院卷(二)第63-70 頁），認原
    告系爭專利亦不具「進步性」之新型專利要件，而不應准予
    專利云云。惟查系爭專利係經經濟部智慧財產局准許，雖被
    告協禧公司曾對原告系爭專利提出2 次舉發，惟經訴願及行
    政訴訟程序後，系爭專利迄今仍未遭撤銷一節，亦有原告提
    出之專利舉發審定書、決定書、臺北高等行政法院及最高行
    政法院判決影本附卷可稽（見本院卷(六)第92-181頁），堪認
    屬實。本件原告系爭專利既未經撤銷，原告自屬合法之專利
    權人，而得行使其專利權，則被告上開所辯，並不足採。
  (二)就系爭爭議產品是否有侵害系爭專利部分，經兩造合意送請
    中國生產力中心為鑑定，另原告曾自行送請中國機械工程學
    會及台大慶齡工業研究中心為鑑定，被告亦自行送請台灣省
    機械技師公會及國立中興大學為鑑定，惟國立中興大學之鑑
    定報告僅係針對原告系爭專利是否具進步性為鑑定，故系爭
    爭議產品是否有侵害系爭專利之鑑定報告，計應有4 份，其
    中台灣省機械技師公會之鑑定報告，係認定並未侵害專利，
    而其餘中國生產力中心、中國機械工程學會、台大慶齡工業
    研究中心所為之鑑定報告，則均認為有侵害系爭專利，此有
    該4 份鑑定報告在卷可稽，其鑑定內容詳如附件所示（分別
    見本院卷(二)49-62 頁、外放證物、卷(一)第54-123頁）。
  (三)原告之系爭專利（即新型第95615 號，或申請案號第000000
    00號，專利名稱為「小型散熱扇之定子結合構造」），其專
    利權範圍即申請專利範圍為：「一種小型散熱扇之定子結合
    構造，其係包括有定子線圈、上、下磁極片、電路板及殼座
    ，其特徵在於：金屬軸管頂端設有一個較大外徑之環唇位，
    管身成單一外徑，環唇位之徑位大於上、下極片、電路板之
    中心孔內徑，而略小於定子線圈之中心孔內徑，以金屬軸管
    底端一次迫壓貫穿已結合之上極片、定子線圈、下極片成一
    體，使定子線圈被上、下極片緊夾固定位於金屬軸管之環唇
    位下管身外徑，然後再藉電路板之中心孔壓合電路板成整個
    定子在殼外組合完成，最後再移入殼座內，藉由金屬軸管管
    身外徑略大於殼座中心孔內徑，而以強力壓迫方式直接壓入
    殼座之中心柱孔內徑，使整個定子穩固的被固定在殼座內」
    ，此有中華民國專利公報影本及新型專利說明書影本各1 件
    附卷可稽（見本院卷(一)第39頁至第50頁）。
  (四)而經本院於92年12月22日會同鑑定機關即中國生產力中心人
    員前往被告協禧公司工廠勘驗、拍攝並指示被告現場人員自
    本院前保全證據證物內取樣分解實品及重新組裝（包含保全
    證據附表編號4 、7 、9 、11之線圈成品）及鑑定機關自行
    取樣分解被告之風扇成品（本院保全證據清單編號18），其
    結構、構成要件及特徵為：其係包括有定子線圈、上、下磁
    極片、二絕緣片、電路板及殼座，其要點在於：金屬軸管頂
    端設有一個較大外徑之環唇位，管身成單一外徑，環唇位之
    徑位大於上、下極片、定子線圈之中心孔內徑，金屬軸管管
    身外徑則略大於上、下極片、電路板之中心孔內徑，而略小
    於定子線圈之中心孔內徑，首先以金屬軸管底端迫壓貫穿上
    極片結合成半成品，再依序將已結合上極片之金屬軸管半成
    品軸管底端部套入一治具中，再將已結合上極片之金屬軸管
    半成品軸管底端部套入治具貫穿迫壓結合，使定子線圈被上
    、下極片緊夾固定位於金屬軸管之環唇位下管身外徑，然後
    再藉電路板之中心孔壓合電路板成整個定子在殼外組合完成
    ，最後再移入殼座內，藉由金屬軸管管身外徑略大於殼座中
    心孔內徑，而以外力壓迫方式直接壓入殼座之中心柱孔內徑
    ，使整個定子穩固的被固定在殼座內（見該鑑定報告所附照
    片及說明）。
  (五)就全要件原則分析部分：
  1.中國生產力中心之鑑定結果認為：
  (1)待鑑定物之「金屬軸管頂端設有一個較大外徑之環唇位，管
    身成單一外徑，環唇位之徑位大於上、下極片、定子線圈之
    中心孔內徑，金屬軸管管身外徑則略大於上、下極片、電路
    板之中心孔內徑，而略小於定子線圈之中心孔內徑」，此與
    系爭專利申請範圍所敘述之金屬軸管結構相同，而認定兩者
    相同。
  (2)待鑑定物之「金屬軸管底端迫壓貫穿上極片結合成半成品，
    再依序將下極片、絕緣片、定子線圈、絕緣片套置入一治具
    中，再將已結合上極片之金屬軸管半成品軸管底端部套入治
    具貫穿迫壓結合，使定子線圈被上、下極片緊夾固定位於金
    屬軸管之環唇位下管身外徑」，因待鑑定物品金屬軸管與其
    他構件分次迫壓貫穿組裝與系爭專利申請專利範圍所敘述之
    以金屬軸管一次迫壓貫穿已結合之各構件，二者並不相同。
  (3)待鑑定物之「再藉電路板之中心孔壓合電路板成整個定子在
    殼外組合完成」，與系爭專利申請專利範圍所敘述藉電路板
    之中心孔壓合電路板成整個定子在殼外組合完成文義相同，
    可視為相同。
  (4)待鑑定物之「藉由金屬軸管管身外徑略大於殼座中心孔內徑
    ，而以外力壓迫方式直接壓入殼座之中心柱孔內徑，使整個
    定子穩固的被固定在殼座內」，與系爭專利申請專利範圍所
    敘述之藉由金屬軸管管身外徑略大於殼座中心孔內徑，以外
    力壓迫方式直接壓入殼座之中心柱孔內徑，使整個定子穩固
    的被固定在殼座內」之文義相同，可視為相同。
  2.上開就全要件原則所為比對結果，系爭產品並非與系爭專利
    之全部構成要件相符，此鑑定結果與臺灣省機械技師公會鑑
    定認為就全要件原則部分並不完全相符之結果相同，惟就上
    開(2)之待鑑定物品以軸管依次迫壓貫穿上、下極片中心孔組
    合定子線圈與系爭專利係以一次迫壓貫穿已事先結合好之上
    極片、定子線圈、下極片成一體部分，中國機械工程學會與
    台大慶齡工業研究中心則鑑定認為亦符合文義讀取之成立要
    件。惟中國機械工程學會係認系爭產品在結合方式上「因以
    金屬軸管底端貫穿上極片、定子線圈、下極片成一體」，而
    認與系爭專利相符，然並未確實探究系爭產品於結合時係採
    一次迫壓或依次迫壓方式；另台大慶齡工業研究中心則逕認
    為系爭產品亦係採一次迫壓方式結合，故認為與系爭專利相
    符（參本院卷(一)第58、96頁）。
  3.就此金屬軸管與其他構件結合方式部分，被告協禧公司辯稱
    其係採依次迫壓貫穿方式結合，非如原告系爭專利係採一次
    迫壓貫穿結合，惟為原告所否認，認被告協禧公司之系爭產
    品亦屬一次迫壓貫穿方式，惟並未能提出證據佐證，又經本
    院會同中國生產力中心人員至被告協禧公司現場勘驗，由被
    告協禧公司研發部主任工程師乙○○實地拆解線圈成品並還
    原組設過程，當時係以依次迫壓方式結合等情，有本院勘驗
    筆錄及中國生產力鑑定報告附卷可參（見本院卷(二)第166-16
    9 頁及外放證物），則中國生產力中心既為兩造合意選定，
    且係惟一曾至現場勘驗製作組裝過程之鑑定單位，則其依被
    告協禧公司所述結合方式為鑑定，即非屬無據。本院經斟酌
    上開鑑定報告就此部分之結論，認系爭產品與系爭專利在構
    造上確有上開差異，認就全要件原則部分，並不足以認定系
    爭產品有符合侵害系爭專利之要件。
  (六)就均等論分析部分：
  1.中國生產力中心之鑑定結果認依均等論為分析（其分析係就
    上開全要件原則中所列相同之項目即第(1)、(3)、(4)三項為消
    極均等論分析；另就所列不相同之項目即第(2)項為均等論分
    析），認為第(1)、(3)、(4)三項，因待鑑定物品利用之方式、
    功能、達到之結果與系爭專利相同，而認為二者消極均等不
    成立，視為相同；再就第(2)項部分認待鑑定物與系爭專利就
    上開結合方式雖有一次完成與依次完成之差異，但此差異之
    產生並非導因於金屬軸管之結構，而是其組配之其他構件是
    否事先組合造成，因其他構件是否事先組合並不會造成系爭
    專利金屬軸管無法組配之結果，故認待鑑定物品使用方式、
    功能、達到之結果與系爭專利實質相同，而認定二者均等成
    立，視為相同。
  2.就第(2)項之「結合方式」部分，台灣省機械技師公會則認為
    ：待鑑定物品與系爭專利於技術手段上：待鑑定物品之上極
    片、定子線圈及下極片皆無定位元件，致上極片、定子線圈
    及下極片無法預先定位結合成一體，金屬軸管僅能逐一迫壓
    及貫穿上極片、定子線圈及下極片；而系爭專利之上極片、
    定子線圈及下極片係先「已結合」成一體，再以金屬軸管一
    次迫壓貫穿，而如系爭專利說明書第1 圖，上極片及下極片
    上皆設有定位圓孔，定子線圈兩側設有定位凸柱，使上極片
    、定子線圈及下極片能預先定位結合成一體；於功能上：待
    鑑定物品與系爭專利均包覆於內門板表面；效果上：待鑑定
    物品無法減少加工程序及時間，系爭專利則可減少加工程序
    及時間，而認二者在技術手段、功能及效果上均實質不相同
    ，而認為待鑑定物品與系爭專利申請專利範圍實質不同（本
    院卷(二)第52頁均等論分析表）。
  3.惟由系爭專利之專利說明書中創作摘要及說明觀之，系爭專
    利主要係藉由金屬軸管利用軸、孔配差配合迫壓貫穿方式，
    利用迫壓貫穿具使軸、孔成緊密結合之功能，達到讓定子線
    圈被上、下極片緊夾固定位於金屬軸管之環唇位下管身外徑
    之結果；此與待鑑定物品金屬軸管利用軸、孔配差配合迫壓
    貫穿方式，利用迫壓貫穿具使軸、孔成緊密結合之功能，達
    到讓定子線圈被上、下極片緊夾固定位於金屬軸管之環唇位
    下管身外徑之結果相同，並不會因上下極片與定子線圈是否
    事先組合，而造成系爭專利金屬軸管無法組配之結果，堪認
    待鑑定物亦是經由金屬軸管與定子組件間之內外徑位差及迫
    壓貫穿方式，達到牢固之結合及定位且不易鬆落之效果，而
    該迫壓方式並不因一次迫壓或依次迫壓而異其功能、效果。
  4.依上所述，就均等論而言，台灣省機械技師公會鑑定報告所
    持不符合均等論之上開第(2)項項目，依中國生產力中心之鑑
    定分析結果（中國機械工程學會與台大慶齡工業研究中心並
    無為均等論分析，見後附鑑定報告所示），及本院就該鑑定
    分析結果，對照系爭產品及系爭專利之內容、態樣及其結構
    功能等為斟酌結果，應均符合均等論分析之要件，亦即系爭
    產品雖未與系爭專利之結構完全相同，但此差異處之技術手
    段、作用及效果，在實質上均屬相同，且依其設置情形，亦
    具有互相置換之可能性及容易性，則兩者應屬相同，當可認
    定，台灣省機械技師公會此部分有利於被告之鑑定結果，並
    不足採。
  (七)就禁反言原則之分析：
    依中國生產力中心之鑑定報告所附之系爭專利申請說明書等
    申請資料所示，原告並無在申請過程中有放棄任何權利之聲
    明，及無「依次壓迫貫穿組設非屬專利權範圍」之文字說明
    ，故無禁反言原則之適用，自應維持上開均等論之分析結果
    。
  (八)被告另抗辯原告系爭專利將一次迫壓貫穿已結合之上極片、
    定子線圈、下極片成一體，以達到省時、省工之特殊作用效
    果，而被告協禧公司是依次加工上極片、定子線圈、與下極
    片不能達到一次完成省時省工之特殊作用效果，當不屬系爭
    專利案之技術範圍，中國生產力中心之鑑定報告就此並未說
    明或有偏頗，顯然未遵循依專利主管機關發佈之專利侵害鑑
    定基準之比對原則云云。惟查中國生產力中心係依鑑定當時
    智慧財產局所頒布之「專利侵害鑑定基準」所列之鑑定侵害
    判斷之流程（即明確申請專利範圍之內容→解析申請專利範
    圍→解析待鑑定樣品之構成→適用全要件原則→適用均等論
    →適用禁反言）為鑑定（鑑定報告內容參照），另就上開(六)
    1.(2)所述系爭專利與待鑑定物品所涉結合方式不符合文義讀
    取之情形下，就其技術手段、功能及達到之結果二者是否實
    質相同亦適用均等論加以分析（參上開(七)2.說明所述），並
    非如被告所辯未加說明；再者，原告系爭專利在金屬軸管與
    其他定子構件之結合上，主要係由金屬軸管與定子組件中心
    孔間之徑位差及透過迫壓貫穿方式，達到牢固之結合及定位
    且不易鬆落之效果，同時組裝時係就部分構件在殼座外側進
    行組合，使加工及組裝更為簡便。對照系爭產品及系爭專利
    於上開結合方式上雖有一次迫壓及依次迫壓之不同，雖待鑑
    定物品所需結合工次稍多而有所差異，惟此方式之置換為熟
    習該作業人士容易推知，且就其結合時確亦利用適當大小之
    直徑差及壓迫貫穿之結合方式，而其作用、效果，在實質上
    均屬相同，而構成均等，是被告上開所辯並不足採。
  (九)被告另辯稱依智慧財產局修正頒布之專利侵害鑑定要點，認
    為「請求項所記載內容之每一元件、成分、步驟均屬必要技
    術特徵，不再有「必要」、「非必要」之區別，鑑定時，不
    得認為請求項之某一技術特徵非為發明創作事項而逕予省略
    後再與待鑑定對象之技術內容進行比對」。中國生產力中心
    之鑑定報告中既已認系爭專利之其他構件須事先組合而得以
    一次迫壓方式完成，而待鑑定物品並無事先組合之構造，故
    無法事先組合，更無法以一次迫壓完成構造之功效，然鑑定
    機構一方面承認系爭專利須事先組合，且一次迫壓完成為其
    專利特徵，卻又認此部分不為專利範圍所限制而無實質意義
    ，換言之，即鑑定單位復認系爭專利之「事先組合，且一次
    迫壓完成」之技術特徵為「非必要」而得以省略，故該鑑定
    之瑕疵甚明云云。查本件兩造合意送請中國生產力中心鑑定
    後，經濟部智慧財產局始於依原先「專利侵害鑑定基準」修
    正完成「專利侵害鑑定要點」，並於93年10月5 日將該要點
    函送司法院提供各法官於鑑定時參考。本院審酌上開專利侵
    害鑑定要點內容部分因修正而與原先之專利侵害鑑定基準有
    所不同，惟比對二者之鑑定流程（參本院卷(七)第308 、309
    頁）則大致相同，又本院係參酌兩造所提鑑定報告及中國生
    產力中心之鑑定分析，及前開要點之鑑定流程，就待鑑定物
    品與系爭專利基於全要件原則及均等論、禁反言等逐一比對
    亦據前述，足見上開鑑定要點之修正取代原先之鑑定基準，
    並不影響前開比對後之結論，是被告上開所辯亦不足採。
  (十)綜上所述，本件經斟酌中國生產力中心、台灣省機械技師公
    會、中國機械工程學會與台大慶齡工業研究中心之鑑定報告
    ，並經斟酌系爭產品及系爭專利之申請範圍，依全要件原則
    、均等論分析及禁反言原則為審查結果，認系爭產品在就全
    要件原則部分，雖未符合，但就均等論分析部分則有符合，
    且無禁反言原則之適用，台灣省機械技師公會之鑑定報告並
    不足為被告有利之認定，原告主張系爭產品落在系爭專利之
    申請專利範圍內，應屬可採，被告所為未侵害原告專利權之
    抗辯，尚難採信。
六、如有侵害，原告公司是否受有損害？被告協禧公司應否負損
    害賠償責任，應賠償之金額若干部分：
  (一)按新型專利權人，除本法另有規定者外，專有排除他人未經
    其同意而製造、為販賣之要約、販賣、使用或為上述目的而
    進口該新型專利物品之權，現行專利法第106 條第1 項定有
    明文；又依同法第108 條準用第84條規定，新型專利權受侵
    害時，專利權人得請求賠償損害。而專利權存在之理由，在
    於國家為促進產業發展，故賦予專利權人某些程度之排他性
    權利，倘非專利權人違反專利法保護專利權人之相關規定時
    ，即屬違反保護他人之法律，如致生損害於專利權人者，即
    應負賠償責任。本件原告早於83年12月11日即取得系爭專利
    之專利權，且被告協禧公司亦為從事散熱風扇產製等業務，
    與原告於市場上處於競爭關係，對於原告系爭專利尚難諉為
    不知，而仍產銷系爭侵害原告專利之風扇產品，應認為係對
    原告專利權之侵害，依上開規定，原告自得請求損害賠償。
  (二)原告主張被告協禧公司自86年初起至92年12月22日本院會同
    鑑定機關至被告協禧公司進行勘驗時止，該期間均持續產銷
    侵害原告系爭專利之風扇產品，如本院保全證據清單所列產
    品均侵害原告系爭專利，而經原告委託台灣經濟發展研究院
    依原告86年至88年9 月間財務報表理算出侵害賠償金額為4,
    300 萬元，原告僅以此作為被告協禧公司於上開侵權期間應
    負之損害賠償額，並請求原告在業務上之信譽損失200 萬元
    。又如本院認上開鑑定金額尚不足採，即請求本院依民事訴
    訟法第222 條第2 項規定審酌一切情況，依所得心證定其數
    額等語。
  (三)按當事人已證明受有損害而不能證明損害之數額時，法院應
    斟酌損害之原因及其他一切情事，作自由心證定其數額，固
    為民事訴訟法第222 條第2 項所明定，惟就侵權行為人之侵
    權期間及侵權範圍此前提事實，仍應由權利人就此負舉證責
    任，以為審酌其損害數額之參考依據。
  1.就本件侵權期間部分：
  (1)原告主張被告協禧公司自86年初起至92年12月22日本院會同
    鑑定機關至被告協禧公司進行勘驗時止，該期間均持續產銷
    侵害原告系爭專利之風扇產品，被告則辯稱原告指稱其侵害
    系爭專利之產品係於86年初即研發設計完成，於86年中（86
    年6 月3 日起）至87年初方陸續上市銷售，惟至87年10月間
    收受原告存證信函後即停止生產，並另行研發他種軸套取代
    等語，足見兩造對被告協禧公司於86年初即已開始設計生產
    系爭產品並無爭執，惟對於被告協禧公司持續產銷至何時互
    有爭執，則原告就此部分即負有舉證責任。
  (2)就此，原告固主張因被告於本院92年7 月1 日準備程序期日
    ，曾詢問兩造就被告協禧公司產品有無落入原告系爭專利申
    請專利範圍，是否再送請相關單位鑑定一事表示意見時，曾
    辯稱其產品係採多次迫壓貫穿結合之方式與系爭專利不同，
    故一再請求如欲再行鑑定，請求鑑定機關應至被告協禧公司
    工廠履勘，並自承其現場機器與刑事扣押當時相同，其產品
    製程並無變更強調伊機器部分並沒有更改過或更新過（見本
    院卷(一)第30頁），雖經原告一再質疑87年10月扣押迄92年間
    已有4 年多，被告如何證明工廠生產線現況與扣押當時相同
    ，被告即一再保證工廠生產線與扣押當時相同，且於92年12
    月22日至被告協禧公司工廠履勘時，原告再次質疑生產線已
    有變更，為此，鑑定人詢問被告有無當時之生產線，被告協
    禧公司再次答稱「有」（參本院卷(二)第167-168 頁），從而
    推論被告協禧公司工廠之生產線既與扣押當時相同，則顯見
    被告協禧公司仍利用原告系爭專利生產其產品，否則當無尚
    未撤除生產線之理，又嗣經中國生產力中心依勘驗當日被告
    協禧公司操作之結合過程鑑定，亦認待鑑定物品落入原告系
    爭專利申請專利範圍，更足推論被告協禧公司至勘驗當日為
    止，仍持續利用原告系爭專利產製產品云云。惟查，於92年
    12月22日本院會同鑑定機關至被告協禧公司工廠勘驗當時，
    被告協禧公司現場人員固陳稱有扣押當時之生產線，惟亦表
    示「並無零件」，因此當時係自本院保全證據之證物中挑選
    適合現場治具尺寸之型號產品拆解並重新組設，供鑑定機關
    參考，有勘驗筆錄附卷可佐（見本院卷(二)166-169 頁），審
    酌被告協禧公司除本院保全證據之風扇產品外，尚有生產其
    他不同結構之風扇，被告協禧公司雖強調扣押當時之生產線
    仍在，惟同時亦表示並無相關零件，衡情，則該生產線亦可
    能供作生產其他不同結構之風扇產品之用，且系爭專利係一
    種小型散熱扇之定子結合構造，為風扇結構中之一部分，倘
    被告協禧公司事後改採習用或其他不同結構方式，利用原生
    產線組設生產風扇，亦屬可能，再者，倘被告協禧公司自87
    年10月間遭搜索扣押後，仍持續產銷系爭產品至92年12月22
    日止，則原告當可輕易自市場上取得被告協禧公司所生產之
    系爭產品，惟原告並無法提出任何實據，從而，僅依原告上
    開陳述推論，尚不足認定被告協禧公司至92年12月22日前仍
    持續產銷侵害原告系爭專利之產品。
  (3)另被告辯稱被告協禧公司於87年10月甫接獲原告所發存證信
    函後即於次日即同年10月8 日召開臨時會議，決議就有爭議
    之T 型軸套立即停產，另行設計新軸套因應，並提出會議紀
    錄2 份為證（見本院卷(六)第52、53頁），惟原告否認該會議
    紀錄之真正性，並質疑其為臨訟所製。經查：被告即會議當
    時被告協禧公司總經理甲○○陳稱：「該會議是在87年10月
    7 日下班後，管理部告訴我，有收到一個存證信函，……所
    以隔天上班的時候，請幕僚電話通知各部門主管到場，我告
    知更改的決定」、「（系爭軸套的裝置何時製作的？）我來
    之前就已經有，我是碰到問題才去瞭解」、「（報廢是在何
    時才完成？）我們8 日收集，但是搜索是在9 日有報廢的部
    分都被扣走了」；被告即會議當時之研發部協理庚○○陳稱
    ：「（早上的會議是如何通知的？）因為是屬於緊急的會議
    ，所以早上是總經理室以電話通知的，所以並無開會通知」
    、「（下午的會議是何人召開的？）由機械的副理召開，我
    也有列席」、「（下午會議的內容及決議？）有爭議部分先
    行停止，並更改軸套」、「（依據下午的會議是要將T 型軸
    套改成直式軸套，T 型軸套被告公司製作多久？）我去之前
    就有了……」；證人即會議當時研發部工程師乙○○證稱：
    「（87年10月8 日的會議紀錄有無見過？）上面是我簽名的
    」、「（是臨時會議或是固定的？）是臨時的。內容約是總
    經理下令就有爭議的部分，先行處理」、「（主要執行工作
    是何人？）是我，因為製具是我改的」、「（更改花費多少
    時間，更改的目的？）我們開完會之後就沒再用，更改是要
    適用新的軸套」、證人即會議當時業務部經理丙○○證稱：
    「（提示本院卷(六)第92頁有無見過？開會原因為何？）有看
    過，因為當日有列席參加，是臨時通知去開的，就有爭議性
    的產品列席開會」、「（軸套都是T 型軸套？）有問題之後
    就沒有在使用T 型軸套」等語，審酌上開被告及證人均經具
    結作證，且經本院隔離訊問，就87年10月8 日召開會議之緣
    由及決議一節所述互核大致相符，所為證述應堪採信；再佐
    以證人乙○○另證述：於上開會議紀錄簽名人員，其中如陳
    亮中、陳明雄及黃建宗現均已離職等語（見本院卷(六)第25
    頁），是上開會議紀錄應可信為真實。從而，被告協禧公司
    辯稱就系爭產品之產製期間係自86年初至87年10月8 日止，
    應堪予採信。
  (四)依上所述，本件被告侵權期間係自86年初至87年10月8 日止
    ，由原告提出之臺灣經濟發展研究院之鑑定報告觀之，該份
    鑑定報告為原告私下委託鑑定，且鑑定之被損害期間係自86
    年為基期至88年9 月30日止，所依據之資料亦依原告單方面
    提供之財報資料，並非全部，且就其如何根據原告之財務報
    表計算出「系爭專利」於各該年度之銷售額，以及推算出權
    利金率為2.91％之過程均付之闕如，而尚難僅以此作為計算
    原告損害額之依據。
  (五)依據原告起訴時之專利法第89條第1 項第2 款（即92年2 月
    6 日總統公布，於93年7 月1 日施行之現行專利法第85條第
    1 項第2 款）規定，專利權人請求損害賠償時，得依「侵害
    人因侵害行為所得之利益」計算其損害；而「於侵害人不能
    就其成本或必要費用舉證時，以銷售該項物品全部收入為所
    得利益」。易言之，專利權人得逕以侵害人「銷售該項物品
    全部收入」作為計算標準。至於其銷售之成本或必要費用，
    係以與製造、銷售侵權產品有關者為限，且應由侵害人負舉
    證責任。本院審酌被告自承其於86至87年10月間合計銷售系
    爭產品之全部收入為20,106,233元。因被告協禧公司未能就
    其產製系爭產品之必要成本及費用負舉證責任，故本院依原
    告所提86年度及87年度營利事業各業所得額及同業利潤標準
    表中「製造業之電扇、通風機及零件」之淨利率為銷售額之
    9 ％（見本院卷(五)第161-166 頁）加以計算，得出被告自86
    年初至87年10月8 日止，就系爭產品所獲得之純利應為1,80
    9,561 元（20,106,233×9 ％=1,809,561元，元以下4 捨5
    入），以此作為原告在此段期間內所受之損害額，應屬允當
    。至被告協禧公司辯稱其86年及87年之營業淨利率為7.59
    ％及0.18％云云，惟此淨利率數字涵蓋被告協禧公司之其他
    產品及整體營運情形，並非單純僅系爭產品之生產成本或費
    用所致，是其辯稱應以其所列上開營業淨利率與銷售額換算
    其所得之純利，並不足採而無審酌之必要。
  (六)至原告雖主張被告協禧公司侵權之產品包含本院保全證據清
    單所列全部產品，而被告協禧公司所提出之上開銷售收入僅
    包含其中4 種機型之產品（分別為型號AD0205LB-G50、AD02
    05LB -K50 (S) 、AD0205LX-K50(S) 、AD0312LX-G50），不
    足以作為計算損害額之基礎云云，惟被告否認本院保全證據
    中之全部產品均侵害原告系爭專利，並辯稱其相關機種產品
    依86年底至87年初方陸續上市銷售，全部之銷售機種及金額
    即如上開所述云云。查：暫不論本院保全證據清單中之編號
    33、34為組裝架構板，編號43、44為展示板、展示目錄，與
    是否使用原告系爭專利技術應屬無關，無庸審酌，另上開清
    單中編號1 至編號16所列線圈等物品，亦僅係製造風扇產品
    所需材料之一，並非風扇成品，則就保全證據清單中究原告
    主張侵害系爭專利者限於風扇成品，抑或包含線圈成品及半
    成品等，並未據其敘明；再者，就保全證據清單中之風扇產
    品縱經查扣而可認有製造行為，惟尚不足以此遽認各該產品
    均已開始量產銷售，則就何部分產品被告協禧公司業已上市
    銷售此積極事實，依舉證責任法則，亦仍應先由原告負舉證
    之責，惟原告就此部分，亦未能提出事證以實其說，是原告
    上開主張，即不足採。
  (七)原告另請求信譽損失200 萬元部分，然此部分其必須具體證
    明因被告協禧公司產銷系爭產品之侵害行為導致其具體信譽
    損失，並非一有侵害行為，即可認定有信譽損失。原告雖稱
    因被告上開侵害系爭專利行為，導致市面上消費者誤認原告
    並不擁有系爭專利之獨占使用權，誤認原告誇大自身專利，
    或誤認該侵權行為人業經專利權人同意而得使用該專利，以
    致專利權人無法控制其品質，依社會評價，專利權人業務上
    信譽自會因此而減損，又以原告每年上億元之營業額而言，
    請求賠償200 萬元尚屬合理云云。惟查，依原告上開陳述，
    並未能具體證明確因被告協禧公司之行為，而造成其信譽損
    失；再者，原告系爭專利為一小型散熱扇之定子結合構造，
    該定子結合構造外部尚有一塑膠殼座，一般消費者未經拆解
    而僅自產品外部觀之，並無從辨識散熱風扇內部之定子結合
    構造係依原告系爭專利技術結合或以習知技術結合，當不至
    造成誤認原告未擁有系爭專利之獨占使用權；又散熱風扇成
    品之殼座外觀通常亦有標明其製造公司識別標示及機種型號
    ，消費者於購買某公司製造之風扇產品時，就其品質之良窳
    所反應者亦僅是對該公司之評價，並不因購買標示被告協禧
    公司之風扇產品，而將其評價反射為對原告公司之產品品質
    印象而影響原告之商譽，故原告此部分之請求尚屬無據，應
    予駁回。
  (八)綜上，原告因被告協禧公司侵害其系爭專利，而得請求被告
    協禧公司賠償之金額應為1,809,561元。
七、被告寅○○、甲○○、庚○○、癸○○及辛○○是否應與被
    告協禧公司負連帶賠償責任部分：
  (一)被告寅○○部分：
    按公司負責人對於公司業務之執行，如有違反法令致他人受
    有損害時，對他人應與公司負連帶賠償之責，公司法第23條
    第2 項定有明文。本件係被告協禧公司侵害原告專利權之行
    為，而被告寅○○為被告協禧公司法定代理人，對外代表公
    司，對內總攬公司一切事務，在社會觀念上，被告協禧公司
    不法侵害原告專利權之行為，實與被告寅○○之職務行為有
    適當之牽連關係，而難諉為不知，竟未經原告同意即擅自使
    用原告系爭專利，應屬執行業務而侵害原告專利權並致原告
    受有損害，依前揭規定，原告主張被告寅○○應與被告協禧
    公司連帶負損害賠償責任，核屬有據。
  (二)被告甲○○及庚○○部分：
  1.原告主張被告甲○○原任原告總經理室特別助理兼研發部經
    理、副總經理職務，負責原告公司管理及研發業務；被告庚○○原任原告研發部副理，負責研發業務，詎二人竟均侵占
    原告公司重要資料文件跳槽至被告協禧公司，分別晉升為被
    告總經理及研發部經理職務，並開始製造侵害原告系爭專利
    之風扇產品，其等業務侵占罪行均經法院判刑確定，處6 個
    月有期徒刑，自各應與被告協禧公司負連帶賠償責任等語。
    查原告主張被告甲○○及庚○○因前開業務侵占曾經法院判
    處罪刑確定，為兩造所不爭執，惟就被告甲○○及庚○○所
    侵占之文件（見本院卷(六)第68-89 頁及外放證物），原告僅
    泛指為系爭專利所製作之產品之品管資料、測試資料、客戶
    資料及未公開之相關技術等機密資料，以了解本件專利產品
    之良率、不良率、未公開之核心技術云云，惟究竟何份文件
    與本件系爭專身之侵害具體相關，其關連性為何，原告並未
    能具體指陳，則雖被告甲○○及庚○○確有侵占原告文件，
    惟此通常狀態下，並非當然發生侵害系爭專利之結果，二者
    間之相當因果關係原告並未能加以證明，原告上開主張，核
    無足採。
  2.原告另主張被告甲○○為被告協禧公司總經理，總攬公司研
    發、生產、銷售業務；被告庚○○則為研發部經理，負責研
    發業務，二人均為公司經理人，於前開執行職務內，自為公
    司負責人，依公司法第23條第2 項，亦應與被告協禧公司負
    連帶賠償責任云云。惟被告協禧公司早於86年初即完成系爭
    侵權產品之研發設計已據前述，而被告甲○○及庚○○分別
    於86年4 月28日及86年7 月1 日始至被告協禧公司任職，上
    開侵權產品之設計、產製均於其到職前即已進行，尚難認屬
    其處理之公司事務，從而，原告認被告甲○○及庚○○亦應
    依上開規定，與被告協禧公司對原告負連帶責任，尚乏依據
    。
  (三)被告辛○○及癸○○部分：
  1.原告主張被告辛○○原任職被告協禧公司，竟隱瞞該事實至
    原告公司擔任業務部經理，嗣後不久即又回任被告協禧公司
    ，晉升為副總經理，公然違反與原告公司間之競業禁止契約
    而回任被告協禧公司，顯見被告係有計劃至原告公司取得系
    爭專利有關資料，方會為鬆懈原告公司戒心而簽署競業禁止
    契約，而被告公司亦配合辛○○轉任原告公司而不予刁難，
    且不久即令其回鍋升任副總經理，利用其任職原告公司取得
    之客戶名單，專責銷售侵害原告系爭產品之業務，自應與公
    司負連帶賠償責任云云。惟查被告辛○○固違反原告公司間
    競業禁止契約約定，惟該違約行為亦非當然發生侵害系爭專
    利之結果，原告就此二者間之相當因果關係僅空言臆測，並
    未能舉證以實其說，則本院尚難僅以推論方式即率認被告辛○○有侵害系爭專利之行為，是原告上開主張，尚難採信。
  2.原告另主張被告辛○○為被告協禧公司副總經理，協助總經
    理總攬研發、生產、銷售業務；被告癸○○為被告協禧公司
    生產部經理，總攬公司產品製造業務，均為公司經理人，於
    前開執行職務內，亦為公司負責人，依公司法第23條第2 項
    ，亦應與被告協禧公司負連帶賠償責任云云。惟如前所述，
    被告協禧公司早於86年初即完成系爭侵權產品之研發設計，
    而被告辛○○及癸○○均於87年9 月3 日始至被告協禧公司
    任職，上開侵權產品之設計、產製均於其到職前即已進行，
    尚難認屬其處理之公司事務，從而，原告認被告辛○○及癸○○亦應依上開規定，與被告協禧公司對原告負連帶責任，
    洵不足採。
八、綜合上述，原告主張被告協禧公司及被告寅○○共同侵害原
    告專利權之行為，已堪認定，則原告依起訴時專利法第105
    條準用第88條（即現行專利法第108 條準用第84條）、公司
    法第8 條、第23條第2 項之規定，請求被告協禧公司及被告
    寅○○應連帶賠償1,809,561 元及自附帶民事訴訟繕本均送
    達被告翌日即89年12月16日起至清償日止，按週年利率百分
    之5 計算之利息，即有理由，應予准許，逾此範圍，則失所
    依據，應予駁回。
九、兩造陳明願供擔保，聲請宣告假執行或免為假執行，經核原
    告勝訴部分，合於法律規定，爰分別酌定相當之擔保金額宣
    告之；至原告敗訴部分，其假執行之聲請，則因訴之駁回而
    失所依據，應併予駁回。
十、本件事證已臻明確，兩造其餘攻擊防禦方法及被告聲請傳訊
    經濟部智慧財產局指派專業人員到庭等調查證據方法，核均
    與本件判決結果不生影響，爰不一一論述，併此敘明。
十一、結論：原告之訴為一部有理由，一部無理由，依民事訴訟法
    第79條、第85條第2 項、第390 條第2 項、第392 條第2 項
    ，判決如主文。
中    華    民    國    95    年    8     月    22    日
                  民事第一庭    審判長法  官  羅心芳
                                      法  官  翁世容
                                      法  官  林雅莉
正本係照原本作成。
如不服本判決，應於收受送達後20日內向本院提出上訴書狀，其
未表明上訴理由者，應於提出上訴後20日內向本院補提理由書狀
（均須按他造當事人之人數附繕本）。
                                      書記官  黃佳惠
中    華    民    國    95    年    8     月    22    日


司法院資訊處製作；財團法人民間司法改革基金會備份。
